df <- read.csv("https://raw.githubusercontent.com/fsccakir/Yogunlasma-Verileri/main/T%C3%BCik%20HH%C4%B0%20ve%20CR%20oranlar%C4%B1%20R.csv")


```{r}


library(dplyr)

#Yılları filtreleyerek yeni bir veri çerçevesi oluşturun
veri_2009 <- df %>% filter(Yıl == 2009)
veri_2010 <- df %>% filter(Yıl == 2010)
veri_2011 <- df %>% filter(Yıl == 2011)
veri_2012 <- df %>% filter(Yıl == 2012)
veri_2013 <- df %>% filter(Yıl == 2013)
veri_2014 <- df %>% filter(Yıl == 2014)
veri_2015 <- df %>% filter(Yıl == 2015)

"Pasta"

Kısım_Girişim<- df %>% select(Kısım, Number.of.enterprises)

# Panel veri setinizin adını "Kısım_Girişim" olarak varsayalım
library(ggplot2)
library(dplyr)

# Pasta grafik oluşturmak için ggplot kullanın
Kısımlara_göre_Girişim_Sayıları <- ggplot(Kısım_Girişim, aes(x = "", y = Number.of.enterprises, fill = Kısım)) +
  geom_bar(width = 1, stat = "identity") +
  coord_polar("y", start = 0) +
  labs(x = NULL, y = NULL, fill = "Kısımlar") +
  theme_minimal() +
  theme(axis.text = element_blank(), panel.grid = element_blank())

# Pasta grafik görselini ekrana bastırın
print(grafik)

```


```{r}


```



```{r}



```




